Sebastian Casallas Arias

Colombia, Bogotá · https://www.linkedin.com/in/sebastian-casallas-arias-a46645302 · +57 3224729356 · sebastiancasallasarias2020@gmail.com

Desarrollador de Software Junior con más de 6 meses de experiencia en desarrollo FullStack. He trabajado en proyectos como plataformas SASS para veterinarios y gestión de equipos, utilizando tecnologías como Node.js, Express, React y TailwindCSS. Destaco por mi capacidad para implementar arquitecturas de código limpio y tipado estricto, asegurando la calidad y escalabilidad del software. Además, me puedo comunicar en inglés y una gran pasión por el aprendizaje continuo.

EXPERIENCIA PROFESIONAL

Zecsba - APV Colombia, Bogotá Mayo – 2024 – Julio 2024

Desarrollador FullStack

- Desarrollé una plataforma para administrar los pacientes de cada veterinario de la zona.
- Implementé Model View Controller usando Node.js y Express, mejorando la legibilidad del código.
- Utilicé una arquitectura de código limpio para evitar problemas futuros con dependencias o bases de datos.
- Utilicé React y TailwindCSS para desarrollar la parte del Frontend.

Zecsba - UpTask Colombia, Bogotá

Desarrollador FullStack

Junio - 2024 - Agosto 2024

- Desarrollé una plataforma para la gestión de equipos de pequeñas y medianas empresas del sector.
- Implementé tipado estricto tanto para el Backend como para el Frontend para evitar errores en la ejecución del código.

Academlo - Ecommerce Desarrollador FullStack

Colombia, Bogotá

Junio – 2024 – Junio 2024

- Desarrollé una tienda virtual con autenticación para la compra de elementos.
- Usé React para el Frontend, También desarrolle la API el cual se está consumiendo en el proyecto.

EDUCACIÓN

Academlo Colombia, Bogotá

Desarrollador FullStack Marzo 2024 - Septiembre

2024

Milestones education Australia, Melbourne

Curso intensivo de Ingles Enero 2023 - Marzo 2024

SKILLS ADICIONALES

- Habilidades Técnicas: HTML, CSS, JavaScript, React, Node.js, Express, TailwindCSS, Typescript, MongoDB, Postgres.
- Habilidades Blandas: Gestión del tiempo, trabajo en equipo, comunicación efectiva, adaptabilidad, flexibilidad, autodidactismo, liderazgo.